【裁判字號】    90,交抗,434
【裁判日期】    901031
【裁判案由】    違反道路交通管理處罰條例
【裁判全文】
台灣高等法院刑事裁定                              九十年度交抗字第四三四號
    抗  告  人
    即受處分人  甲○○
右抗告人因違反道路交通管理處罰條例案件，不服台灣桃園地方法院中華民國九十年
七月十六日裁定（九十年度交聲字第四五號），提起抗告，本院裁定如左：
    主  文
抗告駁回。
    理  由
一、聲明異議意旨略以：抗告人即異議人甲○○於民國（下同）八十七年七月八日九
    時十五分許，駕車號ＬＥ─九二四二號自小客車，行經國道一號高速公路南下一
    百六十公里處，為國道公路警察隊第三隊照相採證其當時車速為時速一百公里，
    卻未與前車保持五十公尺之間距，違反規定而逕行舉發。惟異議人甫於四分鐘前
    即同日九時十一分許，在同路南下一百五十七公里處因車速每小時一百０九公里
    ，超過時速限制一百公里而遭測速器拍照存證，同遭國道公路警察隊第三隊員警
    舉發，有違規通知單可證，茲相互比對，異議人自一百五十七里處至一百六十公
    里處，計三公里距離花費四分鐘，換算結果，車速僅時速四十五公里，並非一百
    公里之時速，自無須保持五十公尺之間距，從而舉發單位所提供之採證照片，顯
    與事實不符，自不得據為處分異議人之依據，原處分機關不察憑以處分異議人，
    認事用法均有違誤，爰具狀聲明異議。
二、原裁定略以：
  (一)按汽車行駛高速公路，前後兩車間之行車安全距離，在正常天候狀況下，時速一
    百公里，小型車應與前車保持最小距離為五十公尺，高速公路交通管制規則第六
    條第一項定有明文；又汽車行駛於高速公路或設站管制之道路，而不遵管制之規
    定者，處汽車駕駛人新台幣三千元以上六千元以下罰鍰，道路交通管理處罰條例
    第三十三條第一項規定甚明。
  (二)經查，異議人於八十七年七月八日上午九時十一分至九時十五分間，駕車號ＬＥ
    ─九二四二號自小客車，通過國道一號高速公路南下一百五十七公里處至一百六
    十公里處間之路段，先於九時十一分為國道公路警察隊第三隊照相採證其當時車
    速為時速一百零九公里，超過時速限制一百公里，四分鐘後即九時十五分旋於一
    百六十公里處，為同公路警察隊照相採證其車速一百公里而未與前車保持五十公
    尺之間距，此分別有採證照片三張為憑，故先後舉發異議人超速及未保持安全距
    離，有違規通知單二紙附卷可稽。雖依前引採證照片顯示之違規時間相隔僅四分
    鐘，違規地點相距三公里，固可推算出異議人於該三公里之路程其平均速度為時
    速四十五公里，然該四十五公里之數據係代表平均速度，並非指異議人於該四分
    鐘內均維持在時速四十五公里，蓋高速公路最低速限為六十公里，按正常情況，
    駕駛人應無以四十五公里之速度，在高速公路上行進達四公里，況且行車速度常
    隨具體路況如車禍、車輛過多而有高有低，因此前述換算之結果─車速四十五公
    里之數據，不得據以認定必係異議人在第二違規時地點之車速，亦不得因該數據
    即認異議人於第二次違規時地不可能車速達時速一百公里，異議人執該數據，指
    陳舉發事實不實，核無理由，要非可採。次查，依前引採證照片顯示，異議人於
    第二違規時地，以時速一百公里之速度行進，而未與前車保持五十公尺以上之間
    距，至為明顯，原處分機關據以處罰，認事用法，並無違誤，異議意旨求為撤銷
    原裁決，非有理由，應予駁回。
三、經核原裁定認事用法，洵無違誤。抗告意旨以通知單（罰單）及裁決書所列時差
    、里程不符，而指摘原裁定不當。然查，抗告人之違規事實均有照片為證，且所
    指之時差、里程究有何不符，抗告人並未具體舉證以實其說，僅空言抗辯，委無
    可採，抗告為無理由，應予駁回。
據上論斷，應依道路交通案件處理辦法第二十六條，刑事訴訟法第四百十二條，裁定
如主文。
中      華      民      國    九十      年      十      月    三十一    日
                              台灣高等法院交通法庭
                                    審判長法  官  劉  景  星
                                          法  官  陳  博  志
                                          法  官  陳  志  洋
右正本證明與原本無異。
不得再抗告。
                                          書記官  蔡  佩  珊
中      華      民      國    九十      年      十一    月      二      日
不得再抗告


司法院資訊處製作；財團法人民間司法改革基金會備份。
